臺灣花蓮地方法院刑事判決　　　　　　　　　　　　　　九十三年度易字第一一號
　　公　訴　人　臺灣花蓮地方法院檢察署檢察官
　　被　　　告　乙○○
右列被告因贓物案件，經檢察官提起公訴（九十一年度偵字第一五七二號），本院判
決如左：
    主  文
乙○○連續收受贓物，處有期徒刑陸月，如易科罰金，以參佰元折算壹日。
    事  實
一、乙○○基於收受贓物之概括犯意，先於民國九十一年六月底某日，在花蓮市○○
    路張雅君住處，明知丁○○所帶來之曬圖機一台為贓物（丁○○涉竊盜部分，業
    經本院以九十一年度訴字第一八九號判決確定），竟當場收受該曬圖機一台，又
    於同年七月一日凌晨四時許，駕車搭載丁○○至花蓮縣壽豐鄉鹽寮村福德十五號
    （起訴書誤載為鹽寮十五號）附近，明知丁○○侵入前開花蓮縣壽豐鄉福德十五
    號丙○○住處，竊取男用黑色皮包一只，內含相機一台、基金受益憑證三張、存
    摺十四本、金融卡一張及印章六枚，竟仍收受上開男用黑色皮包一只（含相機一
    台、基金受益憑證三張、存摺十四本、金融卡一張及印章六枚）。嗣於同年七月
    十三日丁○○為警查獲竊盜犯行，並供陳部分贓物在乙○○住處，於同年七月二
    十三日，經花蓮縣警察局員警持搜索票，在花蓮縣花蓮市○○街四十三號乙○○
    住處搜索，查獲前開曬圖機一台、黑色皮包一只、相機一台、基金受益憑證三張
    、存摺十四本、金融卡一張及印章六枚，始查悉上情。
二、案經花蓮縣警察局報告台灣花蓮地方法院檢察署檢察官偵查起訴。
    理  由
一、訊據被告乙○○固不否認於右揭時地收受丁○○交付之曬圖機一台及男用皮包一
    只（內含相機一台、三張基金受益憑證、存摺十四本、金融卡一張及印章六枚）
    ，惟矢口否認有何收受贓物犯行，辯稱：因證人丁○○欠伊錢，故其交付一台曬
    圖機給伊，作為抵償，伊並未詢問該曬圖機之來源；另於九十一年七月一日凌晨
    四時許，因伊向證人丁○○追討債務，證人丁○○遂要求伊載其去找朋友，到達
    花蓮縣壽豐鄉福德十五號附近，證人丁○○下車約一段時間後上車，並丟給伊一
    包黑色皮包，說要當作抵押品，就馬上跑走，伊打開來看知道不是證人丁○○的
    東西，雖要還給證人丁○○，但已經找不到證人丁○○而無法返還云云。惟查：
（一）證人丁○○於九十一年六月底某日及同年七月一日凌晨四時許，分別前往花蓮
      縣花蓮市○○○街二十二號證人李惠燕所經營之賀眾興業有限公司及花蓮縣壽
      豐鄉福德十五號證人丙○○住家，各竊取曬圖機一台及男用皮包一只（內含相
      機一台、三張基金受益憑證、存摺十四本、金融卡一張及印章六枚），並交由
      被告收受，嗣於九十一年七月二十三日，為花蓮縣警察局警員持搜索票在花蓮
      縣花蓮市○○街四十三號乙○○住處搜索，查獲前開曬圖機一台及男用皮包一
      只（內含相機一台、三張基金受益憑證、存摺十四本、金融卡一張及印章六枚
      ）等情，業據證人丁○○於警詢、偵訊及本院審理中證述明確，並為被告於警
      詢、偵訊及本院審理中所自承，核與證人李惠燕、丙○○於警詢時證述之失竊
      情節相符，此外，並有贓證物品認領保管收據二紙、照片八幀、花蓮縣警察局
      扣押物品目錄表、花蓮縣警察局搜索扣押筆錄、本院九十一年度訴字第一八九
      號被告丁○○竊盜案件刑事判決各一份在卷可憑，足認被告確收受曬圖機一台
      及男用皮包一只（內含相機一台、三張基金受益憑證、存摺十四本、金融卡一
      張及印章六枚）等贓物。
（二）被告雖以前詞置辯，然被告與證人丁○○係於台灣花蓮監獄認識一情，已為證
      人丁○○於偵訊時證述明白，被告應早已知悉證人丁○○有竊盜前科；被告復
      供陳證人丁○○家中係開設釣具行，可知被告知悉曬圖機一台並非證人丁○○
      生活或工作上可獲得之物，則證人丁○○持一非生活上或工作上所必須之曬圖
      機交付被告，以被告對證人丁○○之了解，被告應已懷疑該曬圖機來路不明，
      可能為證人丁○○偷竊所得之贓物，加以一般曬圖機本可至回收中古器械行買
      賣，然證人丁○○交付曬圖機給被告之目的，卻係為請求代找門路賣掉一情，
      此為證人丁○○於偵訊中證述明確，益證被告已知悉該曬圖機為證人丁○○所
      竊取之贓物，否則證人丁○○何不依一般買賣管道出賣曬圖機，卻特地請被告
      代為尋找門路出賣，是被告前揭辯稱不知曬圖機為贓物，應不可採。
（三）被告雖於警詢及檢察官第一次偵訊時，均否認於前揭時間曾與丁○○至花蓮縣
      壽豐鄉福德十五號附近，嗣後方坦承曾與丁○○前往上開處所附近，則被告若
      非知悉丁○○係至該處偷竊，又何須於偵查之初極力否認曾到過前開地點附近
      。又被告搭載證人丁○○前往福德十五號附近時，為凌晨四時許之一般人睡覺
      之時間，證人丁○○卻於此一般人熟睡之際方要前往尋找朋友，已足啟人疑竇
      似乎並非單純要去找朋友；另證人丁○○因被告向其討債，遂要求被告搭載其
      前往尋找朋友，於抵達花蓮縣壽豐鄉福德十五號附近後下車，約十分鐘後再上
      車，並要求被告趕快開車，往前開了一段距離後，以時間太晚為由，表示不要
      去找朋友，並交付一男用皮包予被告以為抵押品等情，業據證人丁○○於偵訊
      時證述在卷。綜上以觀，證人丁○○一開始並不覺得凌晨四時許去找朋友會太
      晚，但卻於下車十分鐘後完全改變態度，表示時間太晚不宜找朋友，不但要求
      被告趕快開車離開現場，並憑空出現一男用皮包交付被告以為抵押之物，依常
      情，一般人均足知悉該男用皮包為證人丁○○所竊取之贓物，而被告為具備通
      常智識之人，自亦應對該男用皮包為贓物有所認識，是被告辯稱不知該男用皮
      包為贓物云云，應不可採。另查，證人丁○○於偵訊中復證稱：當天是伊進去
      偷，被告坐在車裡，伊進去偷十分鐘，出來後在回來的途中，將皮包交給被告
      等語，足認被告另辯稱，證人丁○○將皮包交付後即轉身跑走，致令其雖事後
      知悉該皮包為贓物，但已無法返還皮包云云，亦屬臨訟飾詞，不可採信。
（四）公訴人雖認被告收受曬圖機之時間為九十一年七月初某日，惟查，被告於本院
      審理中供述證人丁○○交付曬圖機之時間在交付男用皮包之前，另證人李惠燕
      於警詢中證稱，不知該曬圖機為何時失竊；證人丁○○則於本院審理中證稱，
      不記得何時偷竊該曬圖機，伊在九十一年六、七月份即開始偷竊，但記得是先
      交付曬圖機，七、八天後再交付男用皮包給被告等語，可知本案應係被告先收
      受曬圖機後再收受男用皮包，而本案被告收受男用皮包之時間既為九十一年七
      月一日凌晨四時許，可推斷被告收受曬圖機之時間應為同年六月底某日，故公
      訴人前開認定被告收受曬圖機時間，容有錯誤。另證人丙○○所失竊之物為相
      機、翻譯機各一台、存摺十四本、相片、基金受益憑證三張、腰鏈、金融卡一
      只及印章六枚等物，並未失竊金飾及隨身聽，業為證人丙○○於警詢中證述在
      案，是難認金飾數件及隨身聽一台亦為證人丁○○偷竊後交付被告之贓物，公
      訴人認前開物品亦為被告所收受之贓物，亦有誤會，均併此敘明。
（五）綜上，被告辯稱不知悉所收受之曬圖機、男用皮包（內含相機一台、三張基金
      受益憑證、存摺十四本、金融卡一張及印章六枚）為贓物，應不可採，本案事
      證明確，被告犯行洵堪認定，應依法論科。
二、核被告乙○○所為，係犯刑法第三百四十九條第一項收受贓物罪，被告前開先後
    多次犯行，時間緊接，所犯為構成要件相同之罪，顯係基於概括犯意為之，為連
    續犯，應依刑法五十六條規定論以一罪，並加重其刑。爰審酌被告有電信法、毒
    品危害防制條例案件等前科，有台灣高等法院被告全國前案紀錄表一份在卷可查
    ，其素行不佳、其犯罪之動機、目的、手段、造成被害人之損害，及未坦承犯罪
    之犯罪後態度等一切情狀，量處如主文所示之刑，並諭知易科罰金之標準。
據上論結，應依刑事訴訟法第二百九十九條第一項前段，刑法第五十六條、第三百四
十九條第一項、第四十一條第一項，罰金罰鍰提高標準條例第一條前段、第二條，判
決如主文。
本案經檢察官甲○○到庭執行職務。
中       華      民      國     九十三    年     四     月    二十七    日
                                臺灣花蓮地方法院刑事第二庭
                                    審判長法官  林  碧  玲
                                    法      官  陳  世  博
                                    法      官  俞  秀  美
右正本證明與原本無異。
如對本判決不服，應於送達後十日內，向本院提出上訴狀。（應抄附繕本）告訴人或
被害人如對於本判決不服者，應具備理由請求檢察官上訴，其上訴期間之計算係以檢
察官收受判決正本之日期為準。
                                    法院書記官
中       華      民      國     九十三    年     四     月    二十九    日
附錄本判決論罪之法律條文：
刑法第三百四十九條第一項：
收受贓物者，處三年以下有期徒刑、拘役或五百元以下罰金。
